【裁判字號】    91,訴,493
【裁判日期】    920522
【裁判案由】    毒品危害防制條例
【裁判全文】
臺灣士林地方法院刑事判決                          九十一年度訴字第四九三號
    公  訴  人  臺灣士林地方法院檢察署檢察官
    被      告  甲○○
右列被告因毒品危害防制條例件，經檢察官提起公訴（九十一年度偵字第二一五一號
），本院判決如左：
    主  文
甲○○連續轉讓第二級毒品，處有期徒刑拾月。
扣案之安非他命陸小包（驗餘淨重共計肆點零貳玖克）沒收銷燬；犯罪所得新台幣壹
萬貳仟伍佰元沒收，如全部或一部不能沒收時，以其財產抵償之。
    事  實
一、甲○○基於轉讓第二級毒品安非他命之概括犯意，先自民國九十年二月初某日起
    ，先後三次在台北縣汐止市○○○路一四二號三樓住處，無償轉讓數量不詳之第
    二級毒品安非他命予乙○○施用，復至九十一年二月十八日止，在上址住處或樓
    下，連續約二十次，以與買入時同等價格之每小包新臺幣（下同）一千元（安非
    他命重量約０．八公克）、五百元（安非他命重量約０．四公克）代價，轉讓第
    二級毒品安非他命予乙○○施用，其中以每小包一千元原價轉讓安非他命之次數
    為五次，以每小包五百元原價轉讓安非他命次數為十五次。嗣於九十一年二月二
    十一日晚上八時二十五許，經警持本院核發之搜索票，在甲○○上址住處樓下查
    獲甲○○，並在甲○○身上扣得現金五千元，旋至上址住處起出第二級毒品安非
    他命六小包（驗餘淨重共計四．０二九克）、分裝袋一百九十九個（大袋九十個
    、中袋十六個、小袋九十三個），復循線於同日晚上十時許，在台北縣汐止市○
    ○○街三九號前查獲乙○○，始查悉上情。
二、案經臺北市政府警察局信義分局移送臺灣士林地方法院檢察署檢察官偵查起訴。
    理  由
一、訊據被告甲○○矢口否認有轉讓安非他命之犯行，辯稱：伊曾在住處請乙○○吸
    食安非他命一、二次，後來是二人一起合資購買安非他命吸用云云。惟查：
  (一)右揭事實，迭據證人乙○○於警詢時、偵查中及本院調查審理時指證不移，證人
    乙○○於警詢時證稱：「我所有之安非他命均是向警方所逮捕之甲○○購得，約
    有二十次左右，每次約五百元至一千元不等，我唯有記得最後三次分別是九十一
    年二月十一日晚上二十時向他購得安非他命一小包，價錢是五百元；九十一年二
    月十五日晚上二十時向他購得安非他命一小包，價錢是一千元；九十一年二月十
    八日晚上十九時向他購得安非他命一小包，價錢是五百元：：：。」（見偵查卷
    第十四頁背面），嗣於檢察官訊問時亦證稱：「（檢察官問：警訊中稱約二十次
    向被告買毒品，是否實在？）答：實在，我比較記得是最後三次，是二月十一日
    ，因那天是除夕，還有二月十八日是最後一次，都在晚上至他家樓下。」、「（
    檢察官問：買何種毒品？）答：安非他命，有時買五百元，有時買一千元，一千
    元可買０．八公克，五百元大概是０．四公克。」（見偵查卷第十九頁背面、第
    二十頁正面），復於本院調查時證稱：「我前前後後向被告買了二十次左右，但
    是時間、地點、金額只記得那三次，如警訊筆錄所言。：：：九十年二月初起：
    ：我有空會去他（被告）家，他（被告）免費給我吸食三、四次以後，我才開始
    向被告買安非他命吸食。：：：數量若是○．四公克，是五百元，數量若是○．
    八公克，則是一千元。」、「（問：除了警詢所述三次，之前的十七次，你買一
    千元的部分有幾次？）大約四次，其他的次數均是買五百元。」各等語（見本院
    九十二年一月六日訊問筆錄第四頁、第六頁、第七頁）。被告於本院調查時亦供
    稱：「（問：你是否從九十年二月到九十一年二月十八日有交付安非他命給乙○
    ○？）答：是他來找我，我們一起去拿的，是他拿錢叫我去調的。」、「（問：
    你所述情形有幾次？）答：大約十幾次，是他騎機車在我家樓下等我，再載我過
    去拿。」、「（問：九十一年二月十一日、九十一年二月十八日你有無在家中交
    付安非他命給乙○○？）答：無，應該是在汐止的加油站，是他載我去拿的。」
    、「（問：該二次，乙○○分得多少安非他命？）答：各人拿各人的，二月十一
    日是五百元，二月十八日是一千元。」、「（檢察官問：你是否曾經請乙○○施
    用過安非他命？）答：他施用二口就走了。」、「（檢察官問：幾次？）答：大
    約一、二次。」等語（見本院九十一年十一月五日訊問筆錄第三頁、第四頁）。
    被告雖於警、偵訊及本院調查審理中陳詞反覆，所供情節又與證人乙○○有所扞
    格，惟對於曾在住處免費提供安非他命予乙○○、乙○○多次交付金錢及其交付
    安非他命予乙○○之轉讓第二級毒品之基本事實，則與證人乙○○之證述並無不
    同，是依被告之前開自白及乙○○之證述，足認被告有將安非他命以五百元或一
    千元之價格轉讓及無償提供予乙○○施用之行為，而其行為均合於毒品危害防制
    條例第八條所定轉讓第二級毒品之要件。
  (二)被告所供提供安非他命予乙○○之次數及價格，核與乙○○所述互有出入，惟被
    告陳詞反覆，然證人乙○○自警詢時起，即供稱向被告「購得」安非他命約二十
    次，並明確供述其中三次之時間、數量、價錢不移，於本院調查中，更進而證述
    該二十次之價格若干，已如前述，復於檢察官偵訊中證稱被告曾多次免費提供安
    非他命予伊施用（見偵查卷第一一九頁背面），於本院調查時則證述被告免費無
    償轉讓三、四次（見本院九十二年一月六日訊問筆錄第四頁），被告於偵查中亦
    供稱：「二十次內有十八次都是他（乙○○）先來我家，我們再一起去加油站拿
    貨，再回家對分貨」、「我有請他（乙○○）吸過毒品很多次。」等語（見偵查
    卷第七五頁正面、七六頁背面），惟於本院九十二年三月二十日審理時又減縮成
    與乙○○一同去買十餘次，免費提供予乙○○施用一、二次，是被告轉讓安非他
    命之次數、價格，應以證人乙○○指證不移之證述較為可採，雖乙○○證述被告
    免費轉讓次數為三、四次，惟確切免費轉讓次數並無法確定，是應以最有利於被
    告之計算，認定被告免費轉讓為三次，而被告以一千元價格轉讓次數為五次，以
    五百元價格轉讓為十五次。
  (三)被告雖以與乙○○一起合資，由乙○○騎機車載伊去購買安非他命云云置辯，惟
    為證人乙○○堅詞否認，而依被告供稱與乙○○是好朋友之情誼（見本院九十二
    年五月八日審理筆錄第二頁），衡情乙○○斷無捏詞誣構被告之理；參以警方在
    被告住處搜索扣得安非他命六小包，為證人即承辦警員黃釗亮證述明確（見本院
    九十二年五月八日審理筆錄第六頁），而扣案之安非他命六小包，經送請憲兵司
    令部刑事鑑識中心鑑定，確含有甲基安非他命成份（驗餘淨重共計四．０二九克
    ），亦有該中心九十一年六月十一日（）綱得字第０七二一七號鑑驗通知書在
    卷可參（見偵查卷第一四五頁）。果若被告所辯均是與乙○○一起合資購買，而
    乙○○均出資五百元或一千元，則二人合資購得之安非他命應至多一、二克，則
    被告住處何以會有如此多之安非他命？足見被告上開二人合資購買之所辯，顯係
    事後卸責之詞，不足採信。
  (四)另證人乙○○於警偵訊及本院調查審理時均證稱向被告購買約二十次云云，其所
    稱之「購買」，依一般人之通常觀念，以高於原價購買固無論，即以原價或低於
    原價買入，亦稱之為購買，是自難以其供稱購買，而即認非轉讓，參以被告與證
    人乙○○間為朋友關係，及曾多次免費提供安非他命予乙○○吸用等情，則被告
    以購入原價轉讓予朋友乙○○施用，亦屬情理之常，且被告轉讓次數甚多，亦無
    長期以低於原價轉讓之理，堪認被告應係以購入原價轉讓予乙○○，且查無證據
    證明被告有何營利意圖，無從認被告係販賣安非他命，併此敘明。
  (五)又證人乙○○於警詢時證稱：「九十一年二月二十一日十八時左右，打行動電話
    給甲○○要向他購買安非他命，他叫我到他的現住樓下等他，而我於同日二十一
    時三十分左右我騎機車到他家樓下等他，約過二十分鐘左右看到甲○○下樓，手
    上被手銬銬著。」云云（見偵查卷第十四頁），惟並未明確證述被查獲當天已與
    被告達成轉讓安非他命之協議，嗣其於檢察官初訊時改稱：九十一年二月二十一
    日當天未向他買，是找他談事情。」等語（見偵查卷第四四頁），於本院九十二
    年一月六日調查時經檢察官詰問：「被查獲當天你是否事先與他說好要買毒品？
    」，其答稱：「是。」，然於本院九十二年五月八日審理時更進而詳述：「（九
    十一年二月二十一日）是我打電話給他（被告），他（被告）叫我到樓下等，但
    是當天沒有說要給我。」、「（問：當天你與被告是否有談好要拿多少錢的毒品
    ？）答：無」各等語，足見證人乙○○於九十一年二月二十一日確有打電話給被
    告談及要拿安非他命之事，然被告並未承諾給予乙○○安非他命，且二人對話未
    論及安非他命之數量及價格，尚難認被告當日已著手實施轉讓第二級毒品安非他
    命之行為，是起訴書犯罪事實欄記載「嗣於同年二十一日晚上九時三十分許，乙
    ○○再度前往甲○○住處欲領取毒品時，為警當場查獲。」，尚有未合，不足認
    定被告當次有轉讓安非他命未遂之犯行，併此指明。
  (六)綜上所述，被告右開轉讓安非他命之犯行，事證明確，洵堪認定。
二、按安非他命為毒品危害防制條例所列管之第二級毒品，毒品危害防制條例第二條
    第一項第二款定有明文。核被告以購入相同之價格有償轉讓及免費無償轉讓安非
    他命之行為，均係犯毒品危害防制條例第八條第二項之轉讓第二級毒品罪。被告
    持有安非他命之低度行為，應為轉讓之高度行為所吸收，不另論持有罪。其先後
    多次轉讓之犯行，時間緊接，觸犯犯罪構成要件相同之罪，顯係基於概括犯意為
    之，為連續犯，應依法論以一罪，並加重其刑。爰審酌被告犯罪動機、手段、目
    的、次數、品性、素行，及轉讓第二級毒品安非他命供他人吸用，將助長第二級
    毒品安非他命之流通，對他人身體健康及社會秩序危害甚鉅，暨其犯罪後之態度
    等一切情狀，量處如主文所示之刑。
三、扣案之安非他命六小包（驗餘淨重共計四．０二九克），為本案查獲之毒品，被
    告雖否認係作為轉讓之用，惟係屬違禁物，且檢察官亦請求宣告沒收，況違禁物
    亦可單獨宣告沒收，爰依刑法第四十條及毒品危害防制條例第十八條第一項前段
    宣告沒收銷燬之；又被告先後有償轉讓安非他命共計一萬二千五百元，係犯罪所
    得，應依毒品危害防制條例第十九條第一項宣告沒收，如全部或一部不能沒收時
    ，以其財產抵償之。至警持搜索票，在被告身上起獲之現金五千元，及在被告住
    處扣得之分裝袋一百九十九個，經查尚無證據可證與本件被告轉讓第二級毒品安
    非他命之犯行有關連，亦非違禁物，無從於本件併予沒收，附此敘明。
據上論斷，應依刑事訴訟法第二百九十九條第一項前段，毒品危害防制條例第八條第
二項、第十八條第一項前段、第十九條第一項，刑法第十一條前段、第五十六條、第
四十條，判決如主文。
本案經檢察官江林達到庭執行職務。
中      華      民      國      九十二      年    五    月    二十二    日
                                      臺灣士林地方法院刑事第三庭
                                          法  官  何  信  慶
右正本證明與原本無異。
如不服本判決，應於判決送達後十日內，向本院提出上訴狀。
                                          書記官  魏  里  安
中      華      民      國      九十二      年    五    月    二十二    日
附錄本判決論罪科刑依據之法條：
毒品危害防制條例第八條第二項：
  轉讓第二級毒品者，處六月以上五年以下有期徒刑，得併科新臺幣七十萬元以下罰
  金。
毒品危害防制條例第十八條第一項前段：
  查獲之毒品及專供製造或施用毒品之器具，不問屬於犯人與否，均沒收銷燬之。
毒品危害防制條例第十九條第一項：
  犯第四條至第九條、第十二條、第十三條或第十四條第一項、第二項之罪者，其供
  犯罪所用或因犯罪所得之財物，均沒收之，如全部或一部不能沒收時，追徵其價額
  或以其財產抵償。


司法院資訊處製作；財團法人民間司法改革基金會備份。
